臺灣高等法院刑事裁定
110年度聲字第1501號
聲  請  人  臺灣高等檢察署檢察官
受  刑  人  張新麟




                    （另案於法務部○○○○○○○○○執行中）
上列聲請人因受刑人數罪併罰有二裁判以上，聲請定其應執行之
刑（聲請案號：臺灣高等檢察署110年度執聲字第656號），本院
裁定如下：
    主  文
張新麟犯如附表所示各罪所處之刑，應執行有期徒刑貳年捌月，
如易科罰金，以新臺幣壹仟元折算壹日。
    理  由
一、聲請意旨略以：上列受刑人張新麟因違反毒品危害防制條例
    等數罪，先後經判決確定如附表，應依刑法第53條、第51條
    規定，定其應執行之刑，爰依刑事訴訟法第477條第1項聲請
    裁定等語。
二、按「裁判確定前犯數罪者，併合處罰之」、「數罪併罰，有
    二裁判以上者，依第51條之規定，定其應執行之刑」、「數
    罪併罰，分別宣告其罪之刑，依下列各款定其應執行者：……
    五、宣告多數有期徒刑者，於各刑中之最長期以上，各刑合
    併之刑期以下，定其刑期。但不得逾30年」，刑法第50條第
    1項前段、第53條、第51條第5款分別定有明文。再者，法律
    上屬於自由裁量之事項，有其外部性界限及內部性界限，並
    非概無拘束。依據法律之具體規定，法院應在其範圍選擇為
    適當之裁判者，為外部性界限；而法院為裁判時，應考量法
    律之目的，及法律秩序之理念所在者，為內部性界限。法院
    為裁判時，二者均不得有所踰越。在數罪併罰，有二裁判以
    上，定其應執行之刑時，固屬於法院自由裁量之事項，然仍
    應受前揭外部性界限及內部性界限之拘束（最高法院94年度
    台非字第233號判決意旨參照）。又刑事訴訟法第370條第2
    項「前項所稱刑，指宣告刑及數罪併罰所定應執行之刑」、
    第3項「第1項規定，於第一審或第二審數罪併罰之判決，一
    部上訴經撤銷後，另以裁定定其應執行之刑時，準用之」之
    規定，已針對第二審上訴案件之定應執行之刑，明定有不利
    益變更禁止原則之適用；而分屬不同案件之數罪併罰有應更
    定執行刑之情形，倘一裁判宣告數罪之刑，曾經定其執行刑
    ，再與其他裁判宣告之刑定其執行刑時，在法理上亦應同受
    此原則之拘束，亦即，另定之執行刑，其裁量所定之刑期，
    不得較重於前定之執行刑加計後裁判宣告之刑之總和（最高
    法院103年度台抗字第707號、第674號裁定意旨參照）。
三、經查：受刑人因犯如附表所示之罪，經如附表所示法院各判
    處如附表所示之刑，均經分別確定在案，此有臺灣臺南地方
    法院108年度簡字第82號刑事簡易判決、臺灣臺中地方法院1
    08年度沙簡字第329號刑事簡易判決、臺灣桃園地方法院108
    年度桃簡字第1179號刑事簡易判決、107年度審易字第3377
    號、107年度審訴字第2141號、108年度審訴字第232號刑事
    判決、本院108年度上訴字第3754號刑事判決及本院被告前
    案紀錄表等在卷可參。茲檢察官聲請最後事實審之本院就受
    刑人所犯如附表所示之罪定應執行之刑，本院審核後認檢察
    官之聲請於法並無不合，爰就受刑人所犯如附表所示之罪，
    依刑法第51條第5款限制加重原則規定之外部性界限（即以
    最長期宣告刑有期徒刑6月為下限，以宣告刑總和有期徒刑4
    年2月為上限），並參酌(1)如附表編號1至3所示之罪曾經臺
    灣臺南地方法院以108年度簡字第82號判決應執行有期徒刑1
    0月確定；(2)如附表編號5至6所示之罪曾經臺灣桃園地方法
    院以108年度桃簡字第1179號判決應執行有期徒刑10月，嗣
    經上訴至該院合議庭以108年度簡上字第400號案件受理後，
    因撤回上訴而確定；(3)如附表編號7至9所示之罪曾經臺灣
    桃園地方法院以107年度審易字第3377號、107年度審訴字第
    2141號、108年度審訴字第232號判決應執行有期徒刑1年，
    嗣經上訴至本院以108年度上訴字第3754號案件受理後，因
    撤回上訴而確定等情【是此時裁量所定之刑期，不得較重於
    前定各執行刑（有期徒刑10月、10月、1年）加計其餘裁判
    之宣告刑（有期徒刑5月、6月）總和有期徒刑3年7月】，再
    考量受刑人之犯罪次數、情節及貫徹刑法量刑公平正義理念
    【按受刑人所犯如附表編號1至8所示之罪均屬竊盜類型犯罪
    （犯罪時間為民國107年5月至9月間），犯罪類型、行為態
    樣、手段、動機均相同或相類，且犯罪時間相距非遠，責任
    非難重複程度相對較高，就受刑人所犯前開竊盜類型犯罪與
    如附表編號9、10所示之罪而為整體非難評價】等情，定受
    刑人應執行之刑，並諭知易科罰金之折算標準。
據上論斷，應依刑事訴訟法第477條第1項，刑法第53條、第51條
第5款、第41條第1項前段、第8項，裁定如主文。
中　　華　　民　　國　　110 　年　　4 　　月　　27　　日
                  刑事第十八庭  審判長法  官  何俏美
                                      法  官  葉乃瑋
                                      法  官  黃紹紘
以上正本證明與原本無異。
如不服本裁定，應於收受送達後5日內向本院提出抗告狀。
                                      書記官  顏淑華
中　　華　　民　　國　　110 　年　　4 　　月　　29　　日

附表
編    號  1 2 3 罪    名  竊盜 （竊盜未遂罪） 竊盜 （竊盜罪） 竊盜 （竊盜罪） 宣 告 刑  有期徒刑3月 有期徒刑5月 有期徒刑4月 犯罪日期  民國107年7月24日 107年7月24日 107年8月3日 偵查機關年度案號  臺灣臺南地方檢察署107年度偵字第19879號 臺灣臺南地方檢察署107年度偵字第19879號 臺灣臺南地方檢察署107年度偵字第19879號 最後事實審 法院 臺灣臺南地方法院 臺灣臺南地方法院 臺灣臺南地方法院  案號 108年度簡字第82號 108年度簡字第82號 108年度簡字第82號  判決日期 108年1月8日 108年1月8日 108年1月8日 確定判決 法院 臺灣臺南地方法院 臺灣臺南地方法院 臺灣臺南地方法院  案號 108年度簡字第82號 108年度簡字第82號 108年度簡字第82號  確定日期 108年4月11日 108年4月11日 108年4月11日 是否為得易科罰金之案件  是 是 是 是否為得易服社會勞動之案件  是 是 是 備    註  臺灣臺南地方檢察署108年度執字第2757號（臺灣桃園地方檢察署108年度執助字第1527號） 臺灣臺南地方檢察署108年度執字第2757號（臺灣桃園地方檢察署108年度執字第1527號） 臺灣臺南地方檢察署108年度執字第2757號（臺灣桃園地方檢察署108年度執字第1527號）   編號1至3業經臺灣臺南地方法院以108年度簡字第82號判決應執行有期徒刑10月確定   

編    號  4 5 6 罪    名  竊盜 （竊盜罪） 竊盜 （竊盜罪） 竊盜 （竊盜罪） 宣 告 刑  有期徒刑5月 有期徒刑6月 有期徒刑6月 犯罪日期  107年7月3日 107年8月25日 107年9月2日 偵查機關年度案號  臺灣臺中地方檢察署107年度偵字第32608號 臺灣桃園地方檢察署108年度偵緝字第854號 臺灣桃園地方檢察署108年度偵緝字第854號 最後事實審 法院 臺灣臺中地方法院 臺灣桃園地方法院 臺灣桃園地方法院  案號 108年度沙簡字第329號 108年度桃簡字第1179號 108年度桃簡字第1179號  判決日期 108年10月25日 108年6月24日 108年6月24日 確定判決 法院 臺灣臺中地方法院 臺灣桃園地方法院 臺灣桃園地方法院  案號 108年度沙簡字第329號 108年度桃簡字第1179號 108年度桃簡字第1179號  確定日期 108年11月25日 108年10月8日 108年10月8日 是否為得易科罰金之案件  是 是 是 是否為得易服社會勞動之案件  是 是 是 備    註  臺灣臺中地方檢察署109年度執字第390號（臺灣桃園地方檢察署109年度執助字第91號） 臺灣桃園地方檢察署108年度執字第15269號 臺灣桃園地方檢察署108年度執字第15269號    編號5至6業經臺灣桃園地方法院以108年度桃簡字第1179號判決應執行有期徒刑10月，嗣經上訴至臺灣桃園地方法院合議庭以108年度簡上字第400號案件受理後，因撤回上訴而確定  

編    號  7 8 9 罪    名  竊盜 （竊盜罪） 竊盜 （竊盜罪） 偽造文書 （行使變造特種文書罪） 宣 告 刑  有期徒刑6月 有期徒刑6月 有期徒刑3月 犯罪日期  107年5月間某日 107年8月27日 107年5月至107年8月27日間某日（聲請書附表略載為107年5月間） 偵查機關年度案號  臺灣桃園地方檢察署107年度偵字第26626號等 臺灣桃園地方檢察署107年度偵字第26626號等 臺灣桃園地方檢察署107年度偵字第26626號等 最後事實審 法院 臺灣桃園地方法院（聲請書附表誤載為臺灣高等法院） 臺灣桃園地方法院（聲請書附表誤載為臺灣高等法院） 臺灣桃園地方法院（聲請書附表誤載為臺灣高等法院）  案號 107年度審易字第3377號、107年度審訴字第2141號、108年度審訴字第232號（聲請書附表誤載為108年度上訴字第3754號） 107年度審易字第3377號、107年度審訴字第2141號、108年度審訴字第232號（聲請書附表誤載為108年度上訴字第3754號） 107年度審易字第3377號、107年度審訴字第2141號、108年度審訴字第232號（聲請書附表誤載為108年度上訴字第3754號）  判決日期 108年6月3日（聲請書附表誤載為109年1月15日） 108年6月3日（聲請書附表誤載為109年1月15日） 108年6月3日（聲請書附表誤載為109年1月15日） 確定判決 法院 臺灣桃園地方法院（聲請書附表誤載為臺灣高等法院） 臺灣桃園地方法院（聲請書附表誤載為臺灣高等法院） 臺灣桃園地方法院（聲請書附表誤載為臺灣高等法院）  案號 107年度審易字第3377號、107年度審訴字第2141號、108年度審訴字第232號（聲請書附表誤載為108年度上訴字第3754號） 107年度審易字第3377號、107年度審訴字第2141號、108年度審訴字第232號（聲請書附表誤載為108年度上訴字第3754號） 107年度審易字第3377號、107年度審訴字第2141號、108年度審訴字第232號（聲請書附表誤載為108年度上訴字第3754號）  確定日期 108年12月25日（聲請書附表誤載為109年2月19日） 108年12月25日（聲請書附表誤載為109年2月19日） 108年12月25日（聲請書附表誤載為109年2月19日） 是否為得易科罰金之案件  是 是 是 是否為得易服社會勞動之案件  是 是 是 備    註  臺灣桃園地方檢察署109年度執字第7237號 臺灣桃園地方檢察署109年度執字第7237號 臺灣桃園地方檢察署109年度執字第7237號   編號7至9業經臺灣桃園地方法院以107年度審易字第3377號、107年度審訴字第2141號、108年度審訴字第232號判決應執行有期徒刑1年，嗣經上訴至臺灣高等法院以108年度上訴字第3754號案件受理後，因撤回上訴而確定   

編    號  10 罪    名  毒品危害防制條例 （施用第一級毒品罪） 宣 告 刑  有期徒刑6月 犯罪日期  107年9月14日 偵查機關年度案號  臺灣桃園地方檢察署107年度偵字第26626號等 最後事實審 法院 臺灣高等法院  案號 108年度上訴字第3754號  判決日期 109年1月15日 確定判決 法院 臺灣高等法院  案號 108年度上訴字第3754號  確定日期 109年2月19日 是否為得易科罰金之案件  是 是否為得易服社會勞動之案件  是 備    註  臺灣桃園地方檢察署109年度執字第7238號